【裁判字號】    97,簡上,96
【裁判日期】    970605
【裁判案由】    竊盜
【裁判全文】
臺灣士林地方法院刑事判決              97年度簡上字第96號
上  訴  人
即  被  告  甲○○
上列上訴人即被告因竊盜案件，不服本院內湖簡易庭中華民國97
年3 月7 日97年度湖簡字第24號第一審刑事簡易判決（聲請簡易
判決處刑案號：臺灣士林地方法院檢察署96年度偵字第15139 號
），提起上訴，本院管轄之第二審合議庭判決如下：
    主  文
上訴駁回。
甲○○緩刑貳年。
    事實及理由
一、本案經本院合議庭審理結果，認第一審判決以上訴人即被告
    甲○○犯刑法第320 條第1 項之竊盜罪，判處拘役20日，如
    易科罰金，以新台幣（下同）1000元折算1 日，其認事用法
    並無不當，量刑亦屬妥適，應予維持，除引用第一審刑事簡
    易判決書及檢察官聲請簡易判決處刑書記載之事實、證據及
    理由（如附件）外，並補充：被告於本院準備程序及審理時
    之自白（參本院卷第22頁、第32頁）。
二、被告上訴意旨略以：被告事後與好市多公司達成和解，已獲
    諒解，有和解書1 份可證，希望從輕量刑，賜予緩刑宣告為
    由。按量刑輕重及緩刑之宣告，屬事實審法院得依職權自由
    裁量之事項，苟已斟酌刑法第57條各款所列情狀而未逾越法
    定刑度，且未宣告緩刑，不得遽指為違法。且在同一犯罪事
    實與情節，如別無其他加重或減輕之原因，下級審量定之刑
    ，亦無過重或失輕之不當情形，則上級審法院對下級審法院
    之職權行使，原則上應予尊重。經查原審判決經審酌被告一
    時貪念行竊，竊得財物價值僅755 元，及犯後終能坦承犯行
    之態度等一切情狀，量處拘役20日，如易科罰金以1 千元折
    算1 日，即易科罰金總額為2 萬元，衡諸被告所犯竊盜罪係
    5 年以下有期徒刑之罪，且所竊財物價值非鉅，對被害人之
    危害尚淺，原判決量處拘役20日為較低刑度，及定1 千元折
    算1 日為最低易科罰金之折算標準，經核刑度尚屬允恰，無
    違法失衡之情形，雖未宣告緩刑，但被告於原審審理期間既
    未與告訴人公司達成民事和解，且未能具體指摘原審判決未
    予宣告緩刑有何違背法令之情事，進而請求撤銷原判決改判
    宣告緩刑，尚屬無據，其上訴應予駁回。
三、末查被告未曾因故意犯罪受有期徒刑以上刑之宣告，此有臺
    灣高等法院被告前案紀錄表1 份在卷可稽，其因一時輕率失
    慮，致犯本件之罪，事後已坦承犯行，又於原審判決後，與
    告訴人公司達成和解，告訴人公司亦表示同意撤回告訴，不
    再追究上訴人之刑責，有上訴人提出之和解書1 份在卷可憑
    （見本院卷第8 頁），顯見上訴人已具悔意，應無再犯之虞
    ，本院認對上訴人所宣告之刑，以暫不執行為適當，併予宣
    告緩刑2 年，以啟自新。
據上論斷，應依刑事訴訟法第455 條之1 第1 項、第3 項、第36
8 條、第373 條、刑法第74條第1 項第1 款，判決如主文。
本案經檢察官莊富棋到庭執行職務。
中    華    民    國    97    年     6    月    5     日
                  刑事第七庭審判長法  官  林秀鳳
                                  法  官  吳祚丞
                                  法  官  汪梅芬
以上正本證明與原本無異。
本件不得上訴。
                                  書記官  張馨尹
中    華    民    國    97    年    6     月    5     日


司法院資訊處製作；財團法人民間司法改革基金會備份。
